{"related": [], "etymology": null, "url": "https://en.wiktionary.org/wiki/compatibilizar", "definitions": ["to coordinate; to balance responsibilities", "to be compatible with"], "verb": "compatibilizar", "synonyms": [], "description": "compatibilizar (first-person singular present compatibilizo, first-person singular preterite compatibilic\u00e9, past participle compatibilizado)", "conjugations": {"imperative": {"affirmative": ["", "compatibiliza (t\u00fa) - compatibiliz\u00e1 (vos)", "compatibilice", "compatibilicemos", "compatibilizad", "compatibilicen"], "negative": ["", "no compatibilices", "no compatibilice", "no compatibilicemos", "no compatibilic\u00e9is", "no compatibilicen"]}, "infinitive": "compatibilizar", "indicative": {"future": ["compatibilizar\u00e9", "compatibilizar\u00e1s", "compatibilizar\u00e1", "compatibilizaremos", "compatibilizar\u00e9is", "compatibilizar\u00e1n"], "preterite": ["compatibilic\u00e9", "compatibilizaste", "compatibiliz\u00f3", "compatibilizamos", "compatibilizasteis", "compatibilizaron"], "imperfect": ["compatibilizaba", "compatibilizabas", "compatibilizaba", "compatibiliz\u00e1bamos", "compatibilizabais", "compatibilizaban"], "conditional": ["compatibilizar\u00eda", "compatibilizar\u00edas", "compatibilizar\u00eda", "compatibilizar\u00edamos", "compatibilizar\u00edais", "compatibilizar\u00edan"], "present": ["compatibilizo", "compatibilizas (t\u00fa) - compatibiliz\u00e1s (vos)", "compatibiliza", "compatibilizamos", "compatibiliz\u00e1is", "compatibilizan"]}, "pastparticiple": {"plural": {"feminine": "compatibilizadas", "masculine": "compatibilizados"}, "singular": {"feminine": "compatibilizada", "masculine": "compatibilizado"}}, "gerund": "compatibilizando", "subjunctive": {"imperfect_se": ["compatibilizase", "compatibilizases", "compatibilizase", "compatibiliz\u00e1semos", "compatibilizaseis", "compatibilizasen"], "future": ["compatibilizare", "compatibilizares", "compatibilizare", "compatibiliz\u00e1remos", "compatibilizareis", "compatibilizaren"], "imperfect_ra": ["compatibilizara", "compatibilizaras", "compatibilizara", "compatibiliz\u00e1ramos", "compatibilizarais", "compatibilizaran"], "present": ["compatibilice", "compatibilices", "compatibilice", "compatibilicemos", "compatibilic\u00e9is", "compatibilicen"]}}, "pronunciations": []}